【裁判字號】    98,聲再,188
【裁判日期】    980601
【裁判案由】    毒品危害防制條例
【裁判全文】
臺灣高等法院刑事裁定                 98年度聲再字第188號
再審聲請人
即受判決人  甲○○
上列聲請人因毒品危害防制條例案件，對於本院98年度上訴字第
476 號，中華民國98年5 月7 日第二審確定判決（臺灣板橋地方
法院97年度訴字第2761號，起訴案號：臺灣板橋地方法院檢察署
97 年 度偵字第4417、6372、6374號），聲請再審，本院裁定如
下：
    主  文
再審之聲請駁回。
    理  由
一、聲請意旨如附件之刑事再審聲請狀所載。
二、按有罪之刑事判決確定後，因發見確實之新證據，足認受有
    罪判決之人應受無罪、免訴、免刑或輕於原判決所認罪名之
    判決者，為受判決人之利益，得聲請再審，刑事訴訟法第
    420條第1項第6款固定有明文。惟該條款所謂發見確實之新
    證據，係指其就新證據之本身形式上觀察，毋須經調查程序
    ，顯然可認為足以動搖原確定之判決者而言（參照最高法院
    40年臺抗字第2號判例）。又所謂「確實之新證據」，固非
    以絕對不須經過調查程序為條件，但必須可認為確實足以動
    搖原確定判決而為受判決人有利之判決者為限，倘受判決人
    因對有利之主張為原審所不採，事後提出證明，以圖證實在
    原審前所為有利之主張為真實，據以聲請再審，或若僅係他
    人於事後追述當時所見情形之空洞言詞，而顯然不足以推翻
    原確定判決所憑之證據者，即非該款所謂確實之新證據（參
    照最高法院50年台抗字第104號、33年抗字第70號判例）。
    又按該款所謂發見確實之新證據，係指該證據於事實審法院
    判決前已經存在，為法院、當事人所不知，不及調查斟酌，
    至其後始行發見，且就證據本身形式上觀察，固不以絕對不
    須經過調查程序為條件，但必須顯然可認為確實足以動搖原
    有罪確定判決，而為受判決人無罪、免訴、免刑或輕於原判
    決所認罪名之判決者為限。故受理聲請再審之最後事實審法
    院，應就聲請再審理由之所謂「新證據」，是否具備事實審
    判決前已經存在，為法院、當事人所不知，事後方行發見之
    「嶄新性」，及顯然可認足以動搖原有罪確定判決，應為無
    罪、免訴、免刑或輕於原判決罪名之「顯然性」二要件，加
    以審查，為判斷應否准予開始再審之準據（最高法院85年度
    臺抗字第308號、93年度臺抗字第98號判決意旨參照）。末
    按，刑事訴訟法第421條固規定：不得上訴於第三審法院之
    案件，除前條規定外，其經第二審確定之有罪判決，如就足
    生影響於判決之重要證據漏未審酌者，亦得為受判決人之利
    益，聲請再審。惟此所謂重要證據，必須該證據已足認定受
    判決人應受無罪、或免訴、或輕於原審所認定之罪名方可，
    如不足以推翻原審所認定罪刑之證據，即非足生影響於原判
    決之重要證據。而所謂漏未審酌，係指第二審法院判決前已
    發現而提出之證據，未予審酌而言，如第二審法院依調查之
    結果，本於論理法則、經驗法則取捨證據認定事實，而就被
    捨棄之證據，已於理由內敘明其捨棄之理由者，即非屬之。
三、經查，再審聲請人所犯毒品危害防制條例第11條第1 項之持
    有第一級毒品罪部分，業經本院98年5 月7 日98年度上訴字
    第476號判決審酌認定明確而駁回再審聲請人此部分之上訴
    確定。而有罪之判決確定後，為受判決人之利益聲請再審，
    必其聲請之理由合於刑事訴訟法第420條第1項所定情形之一
    或第421條有足生影響於判決之重要證據漏未審酌者，始足
    當之。聲請人雖主張原審檢驗結果和其個人施用結果不同，
    應重新檢驗被告尿液、毛髮及毒品證物云云，然原法院已就
    聲請人請求重新檢驗其尿液及毛髮部分，在原確定判決理由
    欄中詳予說明不予調查之理由（見原判決第第7頁倒數第10
    行以下），並無重要證據漏未審酌之情形。此外，從形式上
    觀察原確定判決所憑之鑑定（檢驗）報告書，既係檢察署概
    括授權囑託合法之鑑定機構所為，無從認定該等鑑定（檢驗
    ）報告書有何不法或不當之處，聲請人空言指摘檢驗結果有
    所違誤，難謂為有重要證據漏未審酌之違法之情。至原判決
    於第七頁(二)第四行所載「安非他命類陰性反應」之文字，綜
    其全卷及原確定判決前後文所載，應為「鴉片類陰性反應」
    之誤載，非如聲請人所稱判決與檢驗報告顯然不符。是綜觀
    聲請人之聲請理由，並未據其提出何新事實、新證據，且未
    敘明有何重要證據漏未審酌，而係就原確定判決訴訟內之證
    據資料再為爭辯，揆諸上揭意旨，聲請人所指各節無一得據
    以聲請再審之新證據，是本件聲請人所舉聲請再審之理由，
    核與上引法條所定無一相符，應認為無再審理由，聲請人再
    審之聲請應予駁回。
四、據上論斷，應依同法第434條第1項，裁定如主文。
中    華    民    國    98    年    6     月    1     日
                    刑事第十五庭審判長法  官  吳昭瑩
                                      法  官  李正紀
                                      法  官  李釱任
以上正本證明與原本無異。
不得抗告。
                                      書記官  張玉如
中    華    民    國    98    年    6     月    2     日


司法院資訊處製作；財團法人民間司法改革基金會備份。
